# 请教陈版，关于企业自行提取的安全基金费用。

提问人：包大人 时间：2017-01-10 12:41:55
A公司为一家三板挂牌公司，是一家体验式游学服务机构，面向中小学生提供研学旅行、夏冬令营等游学产品与服务。公司每年按照一定标准提取安全基金（按照参营营员的人数*固定金额），作为公司安全防范、安全工作奖励及安全事故处理的资金保障。 安全基金主要用于：营员重大医疗（营员在营期内发生重大伤病需要手术治疗，或营员医疗费用及其他支出超过 3000 元的医疗事件的费用支出，以及接待期结束后的后续治疗及纠纷处理费用）；纠纷处理：合理费用之外，公司出于人道主义，为受伤营员额外支付的教育基金或者营养费；安全投入（安全视频制作，安全物资，安全营产品设计及接待，安全劳务费用等）；安全奖励（根据明德安全模型，对安全管理工作突出的模块/产品，优秀安全员工等进行奖励）安全团建（安全中心召集相关产品/模块进行安全风暴风、安全团建的费用支出）。 问题： 1 ，上述安全基金在报告期末的余额是否应冲回，个人认为需要，因为余额均为未发生的费用。 2 ，上述情形实际发生时，应计入销售费用或营业外支出（企业账面均计入了主营业务成本）。 3 ，如果当期参营的营员有纠纷之类的费用，是否应参考是否满足预提费用的确认条件进行计量。

回答人：chenyiwei
1 、该准备实际上是针对预计未来可能发生的支出的一种预先拨备，不满足“负债”的定义和确认条件，期末不能作为负债确认，建议采用计提任意盈余公积的方式解决，同样可以达到限制利润分配，用于自保的效果。 2 、一般建议计入销售费用。如果因为某些很特殊的原因（如天灾）导致的重大损失，可以考虑计入营业外支出。 3 、对于资产负债表日或之前已经发生且截至资产负债表日尚未完全解决的损失和纠纷，可以对照或有事项准则的规定，考虑就其财务影响确认预计负债。

提问人：包大人 时间：2017-01-17 20:04:23
感谢陈版解答。对于 1 和 3 ，基本无任何疑义。对于 2 ，是否有计入主营业务成本的可能，因为A公司在核算收入时是按照每个参营的营团收入来确认收入金额，特定营团内营员所发生的费用（包括这种安全费用）能否计入成本呢？

回答人：chenyiwei
我的考虑是参照商品销售后的质保费用处理。这类费用有一定偶发性，如计入成本可能造成毛利波动。